【裁判字號】    99,審訴,486
【裁判日期】    990423
【裁判案由】    偽造有價證券等
【裁判全文】
臺灣桃園地方法院刑事判決             99年度審訴字第486號
公  訴  人  臺灣桃園地方法院檢察署檢察官
被      告  甲○○
上列被告因偽造有價證券等案件，經檢察官提起公訴（98年度偵
字第24384 號），被告於本院準備程序進行中，就被訴事實為有
罪之陳述，經本院告知簡式審判程序意旨，並聽取公訴人及被告
之意見後，本院裁定改依簡式審判程序審理，茲判決如下：
    主  文
甲○○意圖供行使之用，而收受偽造信用卡，處有期徒刑陸月，
如易科罰金，以新臺幣壹仟元折算壹日，扣案如附表所示之物均
沒收；又收受贓物，處有期徒刑肆月，如易科罰金，以新臺幣壹
仟元折算壹日。應執行有期徒刑捌月，如易科罰金，以新臺幣壹
仟元折算壹日，扣案如附表所示之物均沒收。
    事  實
一、甲○○於民國97年間，在網路上結識綽號「安哥」姓名年籍
    均不詳之成年男子（下稱安哥），竟基於收受偽造之信用卡
    以供其至大陸地區盜刷偽卡獲利之犯意，以網路與安哥聯繫
    後，由安哥在馬來西亞製造完成偽造之信用卡，再由甲○○
    搭機前往馬來西亞檳城拿取偽造之信用卡，迨於98年10月4
    日上午9 時15分許，搭乘華航CI731 號班機抵達馬來西亞檳
    城後，由安哥安排甲○○在檳城PP飯店303 號房住宿，並告
    知偽卡尚未完成，俟同年月6 日晚間10時許，在前揭房中由
    甲○○以支付總報酬一半即新臺幣（下同）6 萬元之代價，
    向安哥購買而收集每張面額逾5 萬元，如附表編號1 至20號
    所示之發卡銀行為匯豐銀行、星展銀行、渣打國際商業銀行
    （下稱渣打銀行）、花旗銀行等之偽造信用卡共20張後，確
    認日後能盜刷時，再匯款6 萬元予安哥，旋於同年月7 日搭
    乘班機抵達臺灣桃園國際機場第一航廈入境大廳時，為警持
    拘票而查獲，並在隨身行李內扣得如附表所示之偽卡共20張
    ，並經甲○○同意帶同警方前往其位在桃園縣中壢市○○○
    街20巷1 號4 樓之住處搜索，並扣得國泰世華銀行存摺1 本
    及附表編號21之BANK OF CHINA 之VISA信用卡樣版2 張。
二、甲○○另又意圖為自己不法所有，於98年5 月19日後之某日
    ，在桃園縣中壢市○○路金宮金府大樓前，因綽號「阿力」
    之姓名年籍均不詳之成年男子（下稱阿力）積欠其8 萬元之
    債務未還，且明知阿力所交付之懸掛車牌號碼LY－2175號車
    牌之引擎號碼1AZ0000000號自用小客車及鑰匙1 把以供抵債
    ，係來源不明之贓物（上開原車牌號碼5009－RW號自用小客
    車係廖苡妘所有由周延臣所使用，於同年5 月16日晚間6 時
    25 分 許，在桃園縣中壢市○○路與東林路口前因與發生擦
    撞下車察看，遂遭不詳姓名年籍之成年人竊取），竟收受之
    而供己使用，迨於同年7 月初某日許，在桃園縣中壢市某處
    ，將上開車輛交付予徐啟生（另案經臺灣臺北地方法院以98
    年度簡字第4193號判決判處有期徒刑3 月）收受後，並懸掛
    自己所有車牌號碼3578－VK號車牌後，供其使用，嗣為警於
    同年9 月22日中午12時許，持搜索票至臺北市○○區○○街
    32號8 樓徐啟生住處查獲徐啟生，因而循線查悉上情。
三、案經周延臣訴由臺北縣政府警察局移送臺灣桃園地方法院檢
    察署檢察官偵查起訴。
    理  由
一、本案被告甲○○所犯之罪，均非法定刑為死刑、無期徒刑或
    最輕本刑3 年以上有期徒刑之罪，亦均非高等法院管轄第一
    審之案件，而被告於準備程序中就被訴事實已為有罪之陳述
    ，經本院告知簡式審判程序之旨，並聽取被告與公訴人之意
    見後，本院合議庭乃依刑事訴訟法第273 條之1 第1 項規定
    ，裁定由受命法官獨任進行簡式審判程序，合先敘明。
二、上開犯罪事實，業據被告甲○○於本院審理時均坦承不諱，
    犯罪事實欄一之部分並有證人即聯合信用卡處理中心商店管
    理部風險調查科副科長陳韻平、證人即匯豐商業銀行風險管
    控部副理陳平、證人即渣打銀行風險管制部副理吳沅洛於警
    詢時之證述，且有被告護照及馬來西亞簽證影本、內政部警
    政署國人入出境資料、法務部- 入出境資訊連結作業各1 份
    及扣案附表所示之偽造信用卡20張、附表編號21之BANK OF
    CHINA 之VISA信用卡樣版2 張及現場及扣案物照片共18張附
    卷足資憑明，足徵被告前開自白核與事實相符，應堪採信。
    又被告所犯犯罪事實欄二之部分有證人即告訴人周延臣於警
    詢時之證述及證人徐啟生於警詢、檢察官訊問中之證述，且
    有贓物認領保管單、桃園縣政府警察局車輛協尋電腦輸入單
    、臺北市政府警察局車輛尋獲電腦輸入單各1 紙及車輛照片
    4 張在卷可稽，足徵被告前開自白核與事實相符，應堪採信
    。綜上所述，被告自白顯均與事實相符，足堪採信，是本件
    事證明確，被告犯行均堪認定，自應依法論科。
三、核被告所為，係犯刑法第201 條之1 第2 項之意圖供行使之
    用而收受偽造之信用卡罪及刑法第349 條第1 項之收受贓物
    罪。被告所犯上開2 罪犯行，犯意各別，行為互殊，應予分
    論併罰。爰審酌就犯罪事實一部份，被告欲盜刷偽卡獲利而
    收集上開偽造信用卡，行為實無可取，且扣案如附表所示偽
    造信用卡數量甚多，對金融交易安全與秩序有嚴重影響，是
    該等犯行惡性非輕，惟念及被告僅止於收受而尚未達行使之
    行為階段，而就犯罪事實二之部分亦均坦承犯行，尚有悔意
    並兼衡其品行、生活狀況、智識程度等一切情狀，分別量處
    如主文所示之刑，併諭知易科罰金之折算標準及定其應執行
    之刑，以資懲儆。又扣案如附表編號1 至20之本案扣案偽造
    信用卡，依刑法第205 條規定，不問屬於犯人與否，均沒收
    之；至扣案如附表編號21之偽造信用卡2 張，雖係尚未繕打
    卡號及持卡人姓名之空白信用卡，惟該等卡片皆已將各卡卡
    別、發卡銀行印製妥當，除顯已構成未經各發卡銀行同意而
    擅自製作之偽造行為外，持有該空白卡片持卡人僅需將卡號
    、持卡人姓名以壓印器繕打於上即可立即持用，仍應認屬偽
    造信用卡，亦依前揭規定均沒收之。另扣案之國泰世華銀行
    存摺1 本，係屬林玉蘭所有，亦非屬違禁物，且非供被告
    本件犯行所用之物，爰均不予沒收，併此敘明。
據上論斷，應依刑事訴訟法第273 條之1 第1 項、第299 條第1
項前段，刑法第201 條之1 第2 項、第349 條第1 項、第51條第
5 款、第41條第1 項前段、第8 項、第205 條，刑法施行法第1
條之1 第1 項、第2 項前段，判決如主文。
本案經檢察官潘怡華到庭執行職務。
中    華    民    國    99    年    4     月    23    日
                        刑事庭    法  官  劉為丕
以上正本證明與原本無異。
如不服本判決，應於判決送達後10日內向本院提出上訴狀（應附
繕本），其未敘述上訴理由者，應於上訴期間屆滿後20日內補提
理由書狀於本院，上訴於臺灣高等法院。
                                  書記官  吳忻蒨
中    華    民    國    99    年    4    月    23    日
附錄本案論罪科刑依據之法條：
中華民國刑法第201條之1
意圖供行使之用，而偽造、變造信用卡、金融卡、儲值卡或其他
相類作為簽帳、提款、轉帳或支付工具之電磁紀錄物者，處 1
年以上 7 年以下有期徒刑，得併科 3 萬元以下罰金。
行使前項偽造、變造之信用卡、金融卡、儲值卡或其他相類作為
簽帳、提款、轉帳或支付工具之電磁紀錄物，或意圖供行使之用
，而收受或交付於人者，處 5 年以下有期徒刑，得併科 3 萬元
以下罰金。
中華民國刑法第349條
收受贓物者，處 3 年以下有期徒刑、拘役或 5 百元以下罰金。
搬運、寄藏、故買贓物或為牙保者，處5 年以下有期徒刑、拘役
或科或併科1 千元以下罰金。
因贓物變得之財物，以贓物論。
附表：
┌─┬──────────┬────────┬──┐
│  │     卡      號     │發卡銀行        │張數│
├─┼──────────┼────────┼──┤
│1 │0000000000000000    │匯豐銀行（HSBC）│1   │
├─┼──────────┼────────┼──┤
│2 │0000000000000000    │同上            │1   │
├─┼──────────┼────────┼──┤
│3 │0000000000000000    │同上            │1   │
├─┼──────────┼────────┼──┤
│4 │0000000000000000    │同上            │1   │
├─┼──────────┼────────┼──┤
│5 │0000000000000000    │同上            │1   │
├─┼──────────┼────────┼──┤
│6 │0000000000000000    │同上            │1   │
├─┼──────────┼────────┼──┤
│7 │0000000000000000    │同上            │1   │
├─┼──────────┼────────┼──┤
│8 │0000000000000000    │同上            │1   │
├─┼──────────┼────────┼──┤
│9 │0000000000000000    │星展銀行（DBS） │1   │
├─┼──────────┼────────┼──┤
│10│0000000000000000    │同上            │1   │
├─┼──────────┼────────┼──┤
│11│0000000000000000    │同上            │1   │
├─┼──────────┼────────┼──┤
│12│0000000000000000    │同上            │1   │
├─┼──────────┼────────┼──┤
│13│0000000000000000    │同上            │1   │
├─┼──────────┼────────┼──┤
│14│0000000000000000    │花旗銀行（CITI  │1   │
│  │                    │BANK）          │    │
├─┼──────────┼────────┼──┤
│15│0000000000000000    │同上            │1   │
├─┼──────────┼────────┼──┤
│16│0000000000000000    │同上            │    │
├─┼──────────┼────────┼──┤
│17│0000000000000000    │渣打銀行（Standa│1   │
│  │                    │rd Chartered)   │    │
├─┼──────────┼────────┼──┤
│18│0000000000000000    │同上            │1   │
├─┼──────────┼────────┼──┤
│19│0000000000000000    │同上            │1   │
├─┼──────────┼────────┼──┤
│20│0000000000000000    │同上            │1   │
├─┼──────────┼────────┼──┤
│21│信用卡樣版（無卡號）│BANK OF CHINA   │2   │
└─┴──────────┴────────┴──┘

司法院資訊處製作；財團法人民間司法改革基金會備份。
